臺灣苗栗地方法院民事裁定　　　　九十三年度再易字第一四號
再審原告　　甲○○
再審被告　　李麗萍
當事人間請求再審之訴事件，再審原告對於本院民國九十三年十
月四日九十三年度簡上字第四二號確定判決提起再審之訴，本院
裁定如下：
      主    文
再審之訴駁回。
再審訴訟費用由再審原告負擔。
      理    由
一、本件再審原告主張略以：再審被告係本院候補法官，再審被
    告審理本院92年度訴字第104 號侵權行為損害賠償事件，再
    審原告已於民國92年8 月15日具狀將原訴之聲明第二項請求
    判命訴外人即該案被告陳南山應於自由時報、中國時報、聯
    合報、臺灣日報等四報刊登澄清啟事之聲明，減縮為僅刊登
    臺灣日報一報，則上訴裁判費自應按減縮後之訴訟標的計算
    ，然再審被告仍於92年10月28日以苗院月民愛92訴104 字第
    25800 號通知命再審原告於收受通知翌日起5 日內，繳交刊
    登四報之上訴裁判費新台幣（下同）29567 元，致再審原告
    自收受上開通知起，即不眠不休撰寫聲請訴訟救助狀，直至
    92年11月9 日始完稿，總計花費狀紙、內頁十行紙、信封、
    郵票及原子筆墨液等共26元，是再審被告自應賠償再審原告
    前開損失。惟本院「法官相護法官」，93年度簡上字第42號
    確定判決竟未經審慎斟酌再審原告所提之證據，即駁回再審
    原告之上訴，故再審原告依民事訴訟法第496 條第1 項第13
    款之規定，以再審原告於二審上訴理由狀所附證據作為提起
    再審之訴「重要證據漏未審酌」之再審理由，訴請將原確定
    判決廢棄，再審被告應給付再審原告26元，及自起訴狀繕本
二、按再審之訴，顯無再審理由者，得不經言詞辯論，以判決駁
    回之，民事訴訟法第502 條第2 項定有明文。次按民事訴訟
    法第496 條第1 項第13款規定，當事人發現未經斟酌之證物
    或得使用該證物者，得以再審之訴對於確定終局判決聲明不
    服。又民事訴訟法第496 條第1 項第13款所謂發見未經斟酌
    之證物者，係指該項證物在前訴訟程序中即已存在，而當事
    人不知其存在或不能予以使用，現始發現或得使用者而言，
    並以如經斟酌可受較有利益之裁判者為限。但在判決前如已
    主張其事由或已提出其證物者，則不得更據以提起再審之訴
    ，最高法院著有62年度判字第579 號判例可資參照。查再審
    原告所主張未經斟酌之證物，即為其於原審提出上訴理由狀
    所附之證據，揆之首開說明，再審原告主張該未經斟酌之證
    物於原審既已提出，並非其在原審不知該證物存在或不能使
    用該證物，故再審原告據前開事由提起再審之訴，於法自有
    未合。
三、次按對於簡易訴訟程序之第二審確定終局裁判，如就足以影
    響於裁判之重要證物，漏未斟酌者，亦得提起再審之訴或聲
    請再審，民事訴訟法第436 條之7 定有明文。又按所謂就足
    影響於判決之重要證物，漏未斟酌者，係指當事人在前審程
    序已經存在並已為證據聲明之證據，前審並未認為不重要而
    忽略證據聲明未為調查，或已為調查而未就調查之結果予以
    判斷，且須足以影響裁判結果而言，若已在前判決理由中說
    明其為不必要之證據，或說明就調查之結果並不能為有利再
    審原告之事實判斷者，則為已加斟酌，不得作為再審理由。
    查本院93年度簡上字第42號判決內業已認定：本件再審原告
    前於本院92年度訴字第104 號事件中，請求該案被告陳南山
    給付666 元，及應於自由時報、中國時報、聯合報、臺灣日
    報等四報刊登澄清啟事一日，經本院裁定再審原告應繳納裁
    判費20742 元，再審原告依限繳納後，旋於92年8 月15日具
    狀將上開請求登報部分，減縮為僅刊登臺灣日報一報，並聲
    請退還裁判費，惟經本院以訴訟標的價額之核定，應依起訴
    時之價額為準，不因嗣後減縮聲明而異動其價額為由，裁定
    駁回其聲請。其後本院92年度訴字第104 號事件判決再審原
    告敗訴，再審原告不服提起上訴，本院認再審原告上訴之利
    益，關於登報部分僅為刊登臺灣日報一報，遂據以核定其訴
    訟標的金額為26萬元，應徵上訴裁判費4140元，再審原告就
    此部分並已繳納完竣在案。惟查上開訴訟標的價額之核定，
    業經上開事件之上訴審即臺灣高等法院臺中分院93年度上易
    字第26號事件，認關於再審原告請求陳南山賠償666 元部分
    ，係因財產權而起訴，應徵第二審裁判費1500元，請求登報
    部分，則係請求陳南山為回復名譽之適當處分，其訴訟標的
    之法律關係乃回復名譽請求權，係屬非因財產權而起訴，應
    徵第二審裁判費4500元，合計應徵第二審裁判費6000元，扣
    除原告前已繳納之4140元外，裁定命原告補繳上訴裁判費
    1860元在卷，是關於訴訟標的價額之核定及上訴裁判費之課
    徵，業經於臺灣高等法院臺中分院93年度上易字第26號事件
    中補正。至於再審被告前固未審酌再審原告已減縮登報範圍
    及上開登報部分係非因財產權而起訴之事實，而於92年10月
    28日以苗院月民愛92訴104 字第25800 號通知再審原告應於
    收受該通知次日起5 日內補繳刊登四報之上訴裁判費29567
    元，惟事後再審被告業依職權以92年11月17日苗院月民愛92
    訴104 字第27699 號通知，更正為命再審原告補繳刊登一報
    之上訴裁判費4140元，核其所為乃法律賦予法官之職權，縱
    有錯誤，亦經上級審法院補正在案，是依民事訴訟法第77
    條之1 第1 項規定，尚難認有再審被告有不法侵害原告權利
    之行為，因此認為再審原告之訴顯無理由。是前開判決依職
    權審酌並取捨再審原告所提證據，並據以認定事實結果，仍
    認定再審被告並無不法侵害再審原告之權利，再審原告之訴
    顯無理由，而駁回再審原告之上訴確定，故再審原告於二審
    上訴理由狀所附證據，均已經原審斟酌甚明，且認該證據並
    不能作為有利再審原告之事實判斷，是前開判決並無重要證
    據漏未斟酌之情形，再審原告據此為再審理由，顯與民事訴
    訟法第436條之7之要件不符。
四、據上論結，本件再審原告之訴為顯無理由，依民事訴訟法第
    502條第2項、第95條、第78條，判決如主文。
中　　華　　民　　國　　94　　年　　1 　　月 　11 　　日
                       審判長法  官  宋國鎮
                             法　官　沈佳宜
                             法  官  曾明玉
以上正本係照原本作成。
註：一、嗣後遞狀均須註明案號、股別。
    二、案件一經確定，本院依職權逕行核發確定證明書，聲請
        人勿庸另行聲請。
中　　華　　民　　國　　94　　年　　1 　　月 　11 　　日
                        書記官　林美鳳
